臺灣臺北地方法院民事裁定             100年度財管字第81號
聲  請  人  東元資融股份有限公司
法定代理人  周佳琳
上列聲請人聲請選任遺產管理人事件，本院裁定如下：
    主      文
指定簡靜華（女，民國○○年○月○○日生，身分證統一編號：Ｚ0000
00000號）為被繼承人韋緒誠（男，民國○○年○○月○○ 日生，身分
證統一編號：Ｚ000000000號，民國100年2月14日死亡，生前住台
北市○○區○○路30巷12號9樓之1）之遺產管理人。
聲請費用新台幣壹仟元由被繼承人韋緒誠遺產負擔。
    事實及理由
一、按繼承開始時，繼承人之有無不明者，由親屬會議於一個月
    內選定遺產管理人，並將繼承開始及選定遺產管理人之事由
    ，向法院報明；親屬會議依前條規定為報明後，法院應依公
    示催告程序，定6 個月以上之期限，公告繼承人，命其於期
    限內承認繼承；又無親屬會議或親屬會議未於前條所定期限
    內選定遺產管理人者，利害關係人或檢察官，得聲請法院選
    任遺產管理人，並由法院依前項規定為公示催告。民法第11
    77條、第1178條分別定有明文。
二、聲請意旨略以：聲請人東元資融股份有限公司為被繼承人韋
    緒誠之債權人，韋緒誠於民國100年2月14日死亡，尚積欠聲
    請人新台幣80,496元未清償，其繼承人皆已拋棄繼承，為保
    障債權人之權益，爰依法聲請選任簡靜華擔任被繼承人韋緒
    誠之遺產管理人等語。
三、經查，聲請人主張之事實，業據提出被繼承人韋緒誠附條件
    買賣契約書、除戶戶籍謄本等件為證；此外，復查無被繼承
    人之親屬曾經召開親屬會議，或曾經議決被繼承人之遺產管
    理人，聲請人以利害關係人之身分，聲請本院選定遺產管理
    人，自無不可。而有關無人承認之繼承，依民法第1177條之
    立法理由觀之，其遺產管理人之指定，旨在維護公益及被繼
    承人債權人之利益，非以遺產管理人管理遺產是否有實質利
    益為考量，參以非訟事件法第149條第3項規定，法院所選任
    之遺產管理人得由自然人、公務機關任之，該條修法理由為
    無人承認繼承之遺產清理完畢後，如有賸餘應歸屬國庫。本
    院審酌被繼承人之繼承人均無意願擔任其遺產管理人一職，
    聲請人公司法務人員簡靜華與繼承人間因業務需要均有聯繫
    ，對被繼承人債權債務亦有相當瞭解，爰指定簡靜華為被繼
    承人韋緒誠之遺產管理人，應屬適當，爰裁定如主文。簡靜
    華經指定為遺產管理人後，即應依民法第1179條以下規定執
    行遺產管理人之職務，特此敘明。
中    華    民    國   100    年    12    月    30    日
                    家事法庭法      官  徐麗瑩
以上正本係照原本作成。
如對本裁定抗告，須於裁定送達後10日之不變期間內，向本院提
出抗告狀。
中    華    民    國   100    年    12    月    30    日
                                書記官  黃世昌